【裁判字號】    90,上易,1051
【裁判日期】    900807
【裁判案由】    傷害
【裁判全文】
臺灣高等法院臺南分院刑事判決                                        行股
    上  訴  人
    即  被  告  甲  ○  ○
                乙  ○  ○
右列上訴人因傷害案件，不服臺灣嘉義地方法院九十年度易字第一六四號中華民國九
十年四月十七日第一審判決（起訴案號：臺灣嘉義地方法院檢察署八十九年度偵字第
五九三０號），提起上訴，本院判決如左：
    主      文
上訴駁回。
乙○○緩刑參年。
    事      實
乙○○因懷疑甲○○與其丈夫陳文山有不正常之男女關係，於民國（下同）八十九年
九月二十一日深夜，騎乘機車搭載其子陳志瑋，跟蹤陳文山所駕駛之汽車出門，迄翌
（二十二）日凌晨零時許，在嘉義縣朴子市○○里○○○○○路李聖公廟旁路上，見
甲○○自陳文山之汽車內出來，陳文山隨即將車開走，乃憤而上前質問甲○○為何要
破壞其家庭，二人因而發生口角，並各萌普通傷害之犯意，進而徒手互毆，致甲○○
受有右上唇、前頸部及雙前臂紅腫之傷害，乙○○亦受有前頸雙側紅腫瘀傷及擦傷、
雙側前臂紅腫瘀傷及擦傷之傷害。案經甲○○、乙○○分別訴由嘉義縣警察局朴子分
局移送臺灣臺南地方法院檢察署檢察官偵查起訴。
    理      由
一、訊據上訴人即被告甲○○、乙○○二人，固均不諱言有於右揭時地發生爭執之事
    實；惟均矢口否認有何傷害之犯行。被告甲○○並辯稱：其雖曾坐陳文山之車子
    ，但本件案發時其係至李聖公廟拜拜出來，並非由陳文山之車子下來，還誤以為
    乙○○係欲向其問路，即遭乙○○出手毆打，其未出手毆打乙○○云云；被告乙
    ○○亦辯稱：其僅為挽救家庭找甲○○談一談，當時其見甲○○從其先生之車子
    下來，乃上前質問該情，甲○○即出手打其脖子，其並未出手打甲○○云云。然
    查被告二人如何為右揭互毆受傷之事實，已據告訴人即被告甲○○在偵查中指稱
    ：「（案發當天）我去李聖公廟拜拜，出來後，對方騎機車到達，乙○○一下車
    就打我，先用手然後用安全帽打我的上半身及頭部」（見偵查卷第一四至一五頁
    ），繼在原審陳稱：「被告乙○○一看到我就打，拿安全帽打我頭」（見原審卷
    第二六頁）各等語綦詳；及告訴人即被告乙○○在原審指稱：「我們先談後二人
    一言不合，她（指甲○○）先抓我脖子，我們才互相打起來」（見原審卷第二七
    頁），繼在本院指稱：「當天我是跟蹤我先生出去，那天十二點多我就看到她（
    甲○○）從我先生車子出來，我上前質問她為何從我先生的車子下來，她就出手
    打我」（見本院九十年七月三十一日審理筆錄）各等語甚詳。並據在場證人即被
    告乙○○之子陳志瑋，在原審證稱：「（當天）是我媽載我跟蹤我爸，因為跟丟
    了，我們一直在朴子繞，後來看到甲○○從我爸車下來，甲○○下車先打我媽」
    （見原審卷第二六頁），及另證人即受理報案之警員張銀山在原審結證稱：「她
    們（被告二人）都互相說對方有打，我有看到甲○○的臉頰有擦藥‧‧‧乙○○
    說他手臂有被打，我看傷勢有被打」（見原審卷第七七頁）各等語屬實，顯見被
    告二人確有上開互毆之事實無訛。況被告乙○○在警訊及原審偵審中，亦迭自承
    有拉被告甲○○之頭髮無訛（見警卷第四至五頁、偵查卷第七至八頁、原審卷第
    七九頁），益徵被告二人確有於右揭時地，因一言不合致發生肢體衝突之事實。
    又被告甲○○因而受有右上唇、前頸部及雙前臂紅腫之傷害，被告乙○○因而受
    有前頸雙側紅腫瘀傷及擦傷、雙側前臂紅腫瘀傷及擦傷之傷害，亦各有臺灣省立
    朴子醫院所出具之驗傷診斷書各一紙存卷足稽，且被告二人均係於案發後旋至醫
    院驗傷及至警局報案，衡情該傷勢亦顯非造假而來。從而足認被告二人所辯前情
    ，核均屬畏罪卸責之飾詞，無足取信。本件事證已臻明確，被告二人之犯行均堪
    認定，均應依法予以論科。
二、核被告甲○○、乙○○二人所為，各係犯刑法第二百七十七條第一項之傷害罪。
    原審本於同上之見解，適用該法條及刑法第四十一條第一項前段，罰金罰鍰提高
    標準條例第一條前段、第二條，並分別審酌被告二人之素行、犯罪之動機、目的
    、所受刺激、手段、所生危害、及其等犯後態度等一切情狀，對其等各量處有期
    徒刑三月，並均諭知如易科罰金以三百元折算一日之標準，以示懲儆。經核認事
    用法並無不合，量刑亦稱妥適。被告二人上訴意旨，均否認犯罪，分別指摘原判
    決不當，均為無理由，均應依法予以駁回。又被告乙○○前未曾受有期徒刑以上
    刑之宣告，此有其全國前案紀錄表在卷可佐，且其係因認被告甲○○破壞其婚姻
    ，為挽救其家庭，一時情急失慮始觸犯本罪，衡情亦非全無可原，本院因認其經
    此偵審程序及為罪刑之宣告，當已知所警惕，日後信無再犯之虞，其所受宣告之
    刑以暫不執行為適當，爰併予宣告緩刑三年，以啟自新。
三、據上論斷，應依刑事訴訟法第三百六十八條，刑法第七十四條第一款，判決如主
    文。
本案經檢察官林炎昇到庭執行職務。
中    華    民    國        九十    年        八      月        七      日
                                  臺灣高等法院臺南分院刑事第二庭
                                      審判長法官  林永茂
                                            法官  蘇重信
                                            法官  陳清溪
右正本證明與原本無異。
不得上訴。
                                      法院書記官  劉岳文
中    華    民    國        九十    年        八      月        七      日
刑法第二百七十七條第一項：
傷害人之身體或健康者，處三年以下有期徒刑、拘役或一千元以下罰金。


司法院資訊處製作；財團法人民間司法改革基金會備份。
